臺灣板橋地方法院刑事裁定　　　　　　 94年度交聲字第813號
原處分機關　交通部公路總局臺北區監理所板橋監理站
異　議　人
即受處分人　丙○○
上列異議人即受處分人因違反道路交通管理處罰條例案件，對於
交通部公路總局臺北區監理所板橋監理站中華民國94年4 月1 日
所為之處分（原處分案號：板監違字第裁41-C00000000號）聲明
異議，本院裁定如下：
    主  文
異議駁回。
    理  由
一、原處分機關處分意旨略以：異議人即受處分人丙○○於民國
    93年8 月17日晚間9 時10 分 ，駕駛車牌號碼JUD-002 號重
    型機車，在臺北縣土城市○○路○ 段、中興路口，經臺北縣
    政府警察局土城分局舉發「駕車行經有燈光號誌管制之交岔
    路口闖紅燈」，並移送原處分機關，原處分機關即依道路交
    通管理處罰條例第53條第1 項，裁處異議人即受處分人罰鍰
    新臺幣（下同）5,400 元，並依同條例第63條第1 項記違規
    點數3點 ，罰鍰限於94年5 月1 日前繳納，並註明上開罰鍰
    逾期不繳納之處分。
二、異議人即受處分人異議意旨則以：異議人即受處分人於93年
    8 月17日於土城市○○路待轉入中興路，並無違規左轉之事
    實。而土城分局員警劉順南卻濫用警察職權視事實為無物，
    強制攔下異議人即受處分人並開立罰單，異議人即受處分人
    並無違規事實當場拒絕簽收此罰單，異議人即受處分人完全
    不服土城分局之裁決，而聲明異議等語。
三、按汽車駕駛人，行經有燈光號誌管制之交岔路口闖紅燈者，
    處新臺幣1,800 元以上5,400 元以下罰鍰，道路交通管理處
    罰條例第53條定有明文；又有前揭情形者，記違規點數3 點
    ，同條例第63條第1項第3款復有明定。
四、經查：異議人即受處分人於93年8 月17日晚間9 時10分，駕
    駛車牌號碼JUD-002 號重型機車，由臺北縣中央路4 段闖紅
    燈左轉中興路，而經臺北縣政府警察局土城分局舉發「駕車
    行經有燈光號誌管制之交岔路口闖紅燈」之事實，業據舉發
    本件違規之臺北縣政府警察局土城分局頂埔派出所警員劉順
    南及共同執勤之警員邱金印到庭證述明確。證人劉順南於本
    院94年6 月10日證稱：其當時是在臺北縣土城市○○路與中
    興路口執行交通稽查勤務，站在土城工業區加油站前，其同
    事則站在加油站對面之變電所，當時中興路是綠燈，中央路
    市紅燈，異議人即受處分人直接從中央路左轉進入中興路，
    由外側車道轉進來，並沒有在路口停車之情形，當地沒有禁
    止左轉，也不需要待轉等語。於同年月28日調查中復證稱：
    甲○○○○後來也有過來，其與異議人即受處分人對話的情
    形邱金印沒有看到，邱金印是看其為何紅單開那麼久才過來
    等語。證人邱金印於本院94年6 月28日調查中則證稱：當時
    其在中興路土城工業區加油站對面的變電所門口執行路檢勤
    務，乙○○○○在前開加油站執勤，其聽到哨子的時候轉過
    去看，有看到劉順南攔下1 台機車，當時中興路上是綠燈，
    其慢慢走過去，舉發的情形與他們對話的情形其沒有聽到等
    語，與證人劉順南證述互核相符。證人劉順南、邱金印平日
    均職司犯罪偵查及道路交通管理、維護交通秩序之指揮稽查
    等工作，與異議人即受處分人間，素昧平生又無怨隙，殊無
    甘冒偽證罪責，故為不實舉發之理由存在。參諸證人劉順南
    、邱金印於本院94年6 月28日調查中採取隔離訊問方式，其
    等對於舉發當時之相關細節，亦均相符，足徵其等之證述並
    無瑕疵。再觀之交通警察製單舉發違反道路交通管理處罰條
    例所列之違規事實，本質上為行政處分，係公務員基於職務
    上之權力，依法就特定之具體事件所為之具有公法上效果之
    單方行政行為，基於公務員為公法上行為具有公信力之原則
    ，證人劉順南、邱金印之證詞自屬可採。異議人即受處分人
    雖辯稱其原本騎乘機車在中央路4 段上，再與中興路交叉口
    處停車待轉，等到中央路變紅燈才轉，當時警員都站字一起
    ，是在加油站對面變電所這邊云云。惟與證人劉順南、邱金
    印一致之證述不符，又其雖稱證人說謊，卻亦自承沒有辦法
    提出證據證明警員說謊，足徵異議人即受處分人前開所辯，
    尚難採信。本件事證明確，異議人即受處分人前開駕車行經
    有燈光號誌管制之交岔路口闖紅燈之違規事實，堪以認定。
    是原處分機關對異議人依道路交通管理處罰條例第53條第1
    項及第63條第1 項之規定，裁處異議人即受處分人罰鍰新臺
    幣5,400 元，並記違規點數3 點，於法並無何違誤或不當之
    處。本件異議為無理由，應予駁回。
據上論斷，應依道路交通案件處理辦法第19條，裁定如主文。
中　　華　　民　　國　　94　　年　　6 　　月　　30　　日
                  交通法庭  法　官      張宏節
上列正本與原本無異。
如不服本裁定應於送達後5日內向本院提出抗告狀。
                            書記官      鄧順生
中　　華　　民　　國　　94　　年　　6 　　月　　30　　日
